【裁判字號】    95,抗,128
【裁判日期】    951124
【裁判案由】    訴訟救助
【裁判全文】
臺灣臺南地方法院民事裁定               95年度抗字第128號
抗  告  人  甲○○
相  對  人  乙○○
                        巷7號.
上列當事人間請求侵權行為損賠償事件（本院臺南簡易庭95年度
南簡補字第86號），相對人聲請訴訟救助，抗告人對於中華民國
95 年8月29日本院台南簡易庭95年度南救字第11號所為裁定提起
抗告，本院裁定如下：
    主  文
抗告駁回。
抗告費用由抗告人負擔。
    理  由
一、按當事人無資力支出訴訟費用者，且非顯無勝訴之望者，依
    民事訴訟法第107條，法院應依聲請准予訴訟救助。又所謂
    無資力，係指窘於生活，且缺乏經濟信用者而言。
二、相對人於原審法院聲請意旨略以：相對人受抗告人毆打成傷
    ，提出刑事傷害告訴，抗告人業經本院以94年度簡上字第49
    號判處有期徒刑6月確定，相對人因此提起侵權行為損害賠
    償訴訟，惟相對人名下並無動產及不動產，且患有重大傷病
    全身紅斑性狼瘡，現無職業，生活全賴母親及政府按月補助
    新臺幣（下同）3,000元維持，缺乏資力，又本件非顯無勝
    訴之望，故相對人之情符合訴訟救助之要件，爰聲請訴訟救
    助等語，並提出重大傷病免自行部分負擔證明卡、殘障手冊
    、本院94年度簡上字第49號刑事判決書為證。
三、原審法院以：相對人已提出前開證據資料以為釋明，復經調
    閱相對人之稅務電子閘門財產所得調件明細表及勞保局電子
    閘門查詢作業被保險人投保資料審查，相對人於94年度查無
    所得及財產資料，堪認相對人並無資力支付訴訟費用，且相
    對人提起本件侵權行為損害賠償訴訟，依所主張之事實及證
    據資料，尚無不合法之情形，非經辯論調查，不能知其勝負
    結果，亦非顯無勝訴之望，從而，相對人聲請訴訟救助，核
    無不合，而准許相對人本件訴訟救助之聲請。
四、抗告意旨略以：抗告人前曾向相對人借得10,500元，嗣因無
    業未能即時償還，詎相對人竟至家中恐嚇，抗告人一時氣憤
    方出手毆傷相對人，又相對人於事後已向抗告人母親取得
    50,000元，卻否認上情不願和解，抗告人因此被判處有期徒
    刑6月確定，相對人詎又再度前來抗告人家中毆打、恐嚇，
    抗告人報警處理，惟警察獲報到場時，相對人已逃匿，抗告
    人因不想再追究，始未驗傷提告，故不同意原審法院裁准相
    對人訴訟救助等語。
五、經查：相對人於民國95年8月2日對抗告人起訴請求侵權行為
    損害賠償事件，其訴訟標的金額為500,000元，應徵收裁判
    費5,400元，又相對人患有全身紅斑性狼瘡，領有全民健康
    保險重大傷病卡及殘障手冊，且於94年度查無所得及財產資
    料，此有相對人提出之重大傷病免自行部分負擔證明卡、殘
    障手冊在卷為憑，及原審法院調閱之稅務電子閘門財產所得
    調件明細表及勞保局電子閘門查詢作業被保險人投保資料可
    參，而抗告人曾於93年8月5日5時許，在臺南市○區○○路1
    段484巷151弄2號住處，因相對人催討欠款發生口角，因而
    出手毆打相對人成傷，抗告人經本院94年度簡上字第49號判
    處有期徒刑6月確定，有相對人提出之94年度簡上字第49號
    刑事判決書可稽，堪認相對人並無資力支付訴訟費用，且其
    提起上開侵權行為損害賠償訴訟，依其所主張之事實及證據
    資料，非經辯論調查，不能知其勝負結果，亦非顯無勝訴之
    望，從而，相對人聲請訴訟救助，於法核無不合，原審法院
    准許相對人本件訴訟救助之聲請，經核並無違誤。抗告意旨
    指摘原裁定不當，求予廢棄，為無理由，應予駁回。
六、據上論結，本件抗告為無理由，依民事訴訟法第436條之1第
    3項、第495條之1第1項、第449條第1項、第95條、第78條，
    裁定如主文。
中    華    民    國    95    年    11    月    24    日
                  民事第四庭    審判長法  官  蘇正賢
                                      法  官  高如宜
                                      法  官  郭貞秀
正本係照原本作成。
本裁定不得再抗告。
中    華    民    國    95    年    11    月    24    日
                                      書記官  陳志德


司法院資訊處製作；財團法人民間司法改革基金會備份。
